【裁判字號】    98,上易,2380
【裁判日期】    981118
【裁判案由】    竊盜
【裁判全文】
臺灣高等法院刑事判決                98年度上易字第2380號
上  訴  人
即  被  告  甲○○
上列上訴人因竊盜案件，不服臺灣桃園地方法院98年度審易字第
820號，中華民國98年7月17日第一審判決（起訴案號：臺灣桃園
地方法院檢察署98年度偵字第6165號），提起上訴，本院判決如
下：
    主  文
上訴駁回。
甲○○緩刑肆年。
    事  實
一、甲○○意圖為自己不法之所有，於民國98年2 月28日15時許
    ，駕駛車號4321-TH 號自用小貨車至李孟婷所經營位於桃園
    縣龜山鄉○○路○段337號之商店前，攜帶其向他人所借用客
    觀上可為兇器之螺絲起子1支（含柄約8吋，金屬材質，柄為
    塑膠包覆，未扣案），以之旋鬆李孟婷上開商店白鐵門捲軸
    螺絲後，竊取該處之白鐵門1片及置於門後之電鑿刀1支，得
    手後載往吳禹嫺所經營位於臺北縣樹林市○○路84之2 號之
    名浦實業社，將上揭竊得之白鐵門出售予不知情之吳禹嫺。
    嗣經李孟婷報警，警方調取監視器錄影帶而循線查悉上情。
二、案經桃園縣政府警察局龜山分局報請臺灣桃園地方法院檢察
    署檢察官偵查起訴。
    理  由
甲、程序方面：
    按被告以外之人於審判外之言詞或書面陳述，除法律有規定
    者外，不得作為證據，刑事訴訟法第159 條第1 項定有明文
    。又被告以外之人於審判外之陳述，雖不符同法第159 條之
    1 至第159 條之4 之規定，但經當事人於審判程序同意作為
    證據，法院審酌該言詞陳述或書面陳述作成時之情況，認為
    適當者，亦得為證據；當事人、代理人或辯護人於法院調查
    證據時，知有第159 條第1 項不得為證據之情形，而未於言
    詞辯論終結前聲明異議者，視為有前項之同意，刑事訴訟法
    第159條之5亦有明文。經查，本件判決所援引證人李孟婷、
    吳禹嫺於警詢時之陳述，雖屬被告以外之人於審判外之陳述
    ，而為傳聞證據，惟被告於本院準備程序中並未爭執該等陳
    述之證據能力，且迄至言詞辯論終結前亦未再聲明異議，本
    院審酌上開證據資料製作時之情況，尚查無違法不當及證明
    力明顯過低之瑕疵，亦認為以之作為證據應屬適當，故揆諸
    前開法律規定與說明，爰逕依刑事訴訟法第159條之5規定，
    認前揭證據資料有證據能力。
乙、實體方面：
一、上揭事實，業據上訴人即被告甲○○迭於警詢、偵查、原審
    及本院審理時供承不諱，核與證人李孟婷、吳禹嫺於警詢時
    所證述之情節相符，復有贓物認領保管單、車籍查詢─基本
    資詳細畫面、監視器錄影翻拍照片及現場查獲照片在卷可憑
    。是本件事證明確，被告犯行洵堪認定，應予依法論處。
二、查被告甲○○攜帶客觀上可為兇器之螺絲起子1 支，竊取被
    害人李孟婷之物，核其所為，係犯刑法第321條第1項第3 款
    之加重竊盜罪。至被告行竊所用之螺絲起子既未扣案，被告
    復否認為其所有（見原審卷第16頁背面），並無證據證明係
    被告所有之物，自不予宣告沒收，併此敘明。原審以被告罪
    證明確，適用刑法第321條第1項第3款、第41條第1項前段，
    審酌被告之犯罪動機、目的、手段、犯罪所生之危害及犯罪
    後態度等一切情狀，量處有期徒刑六月，並諭知易科罰金之
    折算標準，經核認事用法均無違誤，量刑亦屬妥適，被告上
    訴以好幾天沒有飯吃而犯本案指摘原判決不當，為無理由，
    應予駁回。又被告未曾受有期徒刑以上刑之宣告，此有本院
    被告前案紀錄表 1份附卷可稽，被告因一時失慮，偶罹刑典
    ，且被害人李孟婷業已領回其遭竊之物，有贓物認領保管單
     1紙在卷可憑，被告經此刑之宣告後，應知警惕而無再犯之
    虞，本院因認其所受宣告之刑，以暫不執行其刑為適當，爰
    依刑法第74條第1項第1款之規定，予以宣告緩刑四年，以啟
    自新。
據上論斷，應依刑事訴訟法第368條，刑法第74條第1項第1款，
判決如主文。
本案經檢察官黃全祿到庭執行職務
中    華    民    國    98    年    11    月    18    日
            刑事第二十三庭審判長法  官  許宗和
                                法  官  沈君玲
                                法  官  林海祥
以上正本證明與原本無異。
不得上訴。
                                書記官  林淑貞
中    華    民    國    98    年    11    月    18    日
附錄：本案論罪科刑法條全文
中華民國刑法第321條
（加重竊盜罪）
犯竊盜罪而有左列情形之一者，處 6 月以上、 5 年以下有期徒
刑：
一、於夜間侵入住宅或有人居住之建築物、船艦或隱匿其內而犯
    之者。
二、毀越門扇、牆垣或其他安全設備而犯之者。
三、攜帶兇器而犯之者。
四、結夥三人以上而犯之者。
五、乘火災、水災或其他災害之際而犯之者。
六、在車站或埠頭而犯之者。
前項之未遂犯罰之。


司法院資訊處製作；財團法人民間司法改革基金會備份。
